ru: Наличие и тип спинки: Без спинки; Высокая спинка; Низкая спинка; Другое
sk-SK: Typ podpory chrbtice: S odhaleným chrbtom; So zahaleným chrbtom; S otvorom na chrbte; Iné
th: ประเภทส่วนท้าย: เปลือยหลัง; ปกปิดหลัง; เว้าหลัง; อื่นๆ
de: Lehnentyp: Ohne Lehne; Volle Lehne; Niedrige Lehne; Sonstiges
vi: Kiểu lưng: Hở lưng; Toàn lưng; Lưng thấp; Khác
pt-BR: Tipo do verso: Sem costas; Encosto completo; Encosto baixo; Outro
sv: Typ av baksida: Rygglös; Hel rygg; Låg rygg; Övrigt
fr: Type de dossier: Dos nu; Arrière; Bas du dos; Autre
sl-SI: Vrsta opore za hrbet: Brez hrbta; Poln hrbet; Nizek hrbet; Drugo
ja: バックタイプ: バックレス; フルバック; ローバック; その他
nl: Type rugleuning: Open rug; Volledige rug; Lage rug; Andere
es: Tipo de respaldo: Escotado en la espalda; Espalda completa; Espalda baja; Otros
tr: Sırt Tipi: Sırtı açık; Tam sırt; Bel; Diğer
pl: Typ tylny: Bez pleców; Pełne oparcie; Niskie oparcie; Inne
lt-LT: Atlošo tipas: Be nugaros; Uždara nugara; Atvira nugara; Kita
hr-HR: Vrsta naslona: Bez leđa; Puna leđa; Niska leđa; Ostalo
el: Τύπος πλάτης: Εξώπλατο; Καλυμμένη πλάτη; Με βαθύ άνοιγμα στην πλάτη; Άλλο
zh-TW: 靠背類型: 露背的; 整個背部; 下背; 其他
en: Back type: Backless; Full back; Low back; Other
it: Tipo di schienale: Con schiena scoperta; Schiena piena; Schiena bassa; Altro
bg-BG: Тип облегалка: Без гръб; Цял гръб; Долна част на гърба; Други
ko: 스툴 등받이 유형: 백리스; 풀백; 로우백; 기타
fi: Selkämystyyppi: Avoselkäinen; Täysi selkä; Matala selkä; Muu
hu: Hát típusa: Támla nélküli; Magas háttámla; Alacsony háttámla; Egyéb
nb: Ryggtype: Ryggløs; Full rygg; Lav rygg; Annet
pt-PT: Tipo de costas: Sem costas; Costas completas; Decote nas costas; Outro
ro-RO: Tip spătar: Spate gol; Spate complet acoperit; Spate parțial acoperit; Altele
zh-CN: 靠背类型: 露背; 高背; 低背; 其他
da: Bagsidetype: Uden ryg; Fuld ryg; Lav ryg; Andet
cs: Typ opěry: Bez zádové části; Plná záda; Nízká záda; Jiné